臺灣桃園地方法院民事裁定
111年度消債聲免字第4號
聲  請  人  
即  債務人  林桂年



上列當事人因消費者債務清理聲請免責事件，本院裁定如下：
    主  文
債務人林桂年應予免責。
    理  由
一、聲請意旨略以：聲請人即債務人林桂年前經鈞院依消債條例
    第133條之規定裁定應不免責確定後，已繼續清償債權人達
    該條規定之數額，爰依消債條例第141條之規定，聲請裁定
    准予免責等語。
二、按法院裁定開始清算程序後，債務人有薪資、執行業務所得
    或其他固定收入，扣除自己及依法應受其扶養者所必要生活
    費用之數額後仍有餘額，而普通債權人之分配總額低於債務
    人聲請清算前2年間，可處分所得扣除自己及依法應受其扶
    養者所必要生活費用之數額者，法院應為不免責之裁定，消
    費者債務清理條例（下稱消債條例）第133條前段定有明文
    。又債務人因第133條之情形，受不免責之裁定確定後，繼
    續清償達該條規定之數額，且各普通債權人受償額均達其應
    受分配額時，得聲請法院裁定免責，同條例第141條第1項復
    有明文。是若債務人繼續清償達第133條所訂數額而依第141
    條規定聲請法院裁定免責時，法院即無裁量餘地，應為免責
    之裁定（司法院97年度第4期民事業務研究會第15號司法院
    民事廳消債條例法律問題研審小組意見參照）。
三、經查：
（一）本件聲請人前於民國106 年11月3 日聲請更生，經本院以
      106 年度消債更字第262 號裁定自107 年4 月13日下午5 
      時起開始更生程序，復經本院以108 年度消債清字第43號
      裁定自108 年7 月12日上午10時起開始清算程序，經本院
      司法事務官以108 年度司執消債清字第39號執行清算程序
      ，並於109 年6 月2 日裁定終結清算程序而告確定，嗣因
      聲請人具有消債條例第133條所規定之不免責事由，經本
      院於110年4月27日以110消債職聲免第10號裁定應不免責
      （下稱不免責裁定），並於同年8月20日確定在案等情，
      業經本院依職權調閱上開卷宗核閱無訛。
（二）聲請人主張其於不免責裁定後，已繼續償還彰化商業銀行
      股份有限公司（下稱彰化銀行）新臺幣37萬5936元，已達
      不免責裁定附表所示之數額，業據其提出郵政跨行匯款申
      請書為憑（見本院卷第19頁），並經本院依職權函彰化銀
      行不免責裁定後所受清償之數額，彰化銀行陳報本院之金
      額，經核與聲請人所提資料相符（見本院卷第25頁），堪
      信聲請人所述為真實。則聲請人依消債條例第141 條規定
      ，聲請裁定免責，即屬有據。
四、綜上所述，本件聲請人前因消債條例第133條之規定，受不
    免責之裁定確定後，繼續清償達該條規定之數額，且普通債
    權人受償額已達其應受分配額，符合消債條例第141 條所規
    定之免責要件。從而，聲請人聲請免責，為有理由，應予准
    許。　　
五、爰裁定如主文。
中　　華　　民　　國　　111 　年　　6 　　月　　27　　日
                  民事第三庭  法　官　吳為平
上列正本證明與原本無異。
如對本裁定抗告須於裁定送達後10日內向本院提出抗告狀，並繳
納抗告裁判費新台幣1,000元。
中　　華　　民　　國　　111 　年　　6 　　月　　28　　日
                              書記官  蘇玉玫